---
title: "Modela Diversidad-Riqueza"
date: "`r Sys.Date()`"
author: 
  - Jose M. Barea-Azcón
  - Antonio J. Pérez-Luque
output:
  rmdformats::robobook:
    highlight: kate
editor_options: 
  chunk_output_type: console
---

```{r setup, include=FALSE}
library(knitr)
library(rmdformats)

## Global options
options(max.print="75")
opts_chunk$set(echo=FALSE,
	             cache=TRUE,
               prompt=FALSE,
               tidy=TRUE,
               comment=NA,
               message=FALSE,
               warning=FALSE)
opts_knit$set(width=75)
```


```{r pkg}
library(tidyverse)
library(readxl)
library(xlsx)
library(here)
library(lubridate)
library(ggplot2)
library(ggpubr)
library(DT)
library(vegan)
library(ggrepel)
library(MuMIn)
library(glmulti)
library(DHARMa)
library(patchwork)
library(correlation)
library(see)
library(ggraph)
library(metafor)
library(lme4)
library(pander)
library(jtools)
```
- Solamente seleccionamos años 2014, 2015, 2016, 2017, 2019
```{r}
df <- read_csv(here::here("data/df_candidatas.csv"))

diversidad_year <- read_csv(here::here("data/diversidad_by_year.csv"))
riqueza_year <- read_csv(here::here("data/riqueza_by_year.csv"))

dfs <- df %>% select(-c(den_mean:div_se))

d <- inner_join(diversidad_year, dfs, by = "code") %>%
  inner_join(riqueza_year) %>% 
  select(-nombre) %>% 
  rename(div = diversidad) %>% 
  relocate(code, div, riq)

climate_year <- read_csv(here::here("data/climate_year.csv")) %>% 
  dplyr::select(code, year, p_anu_year, p_ver_year, t_anual_year = t_anual) 
# - ojo según nuesta selección previa tenemos: 
# - Pp_anual, t_anual, Pp_verano --> estas variables voy a coger una por año 

# Filtrar años: 
yselected <- c(2014, 2015, 2016, 2017, 2019)

m <- d %>% inner_join(climate_year) %>% 
  dplyr::select(-Pp_anu, -t_anual, -Pp_ver) %>% 
  rowwise() %>% 
  mutate(FR_ARBOL = sum(FR_CONIF, FR_QUERC), 
         yearF = as.factor(year)) %>% 
  filter(year %in% yselected)
```

 # Explora y selecciona variables 
```{r}
theme_set(theme_minimal())

mlong <- m %>% pivot_longer(TP_PEND:FR_ARBOL)

mlong %>% ggplot(aes(x=value, y=div)) +
  geom_point() + geom_smooth() + 
  facet_wrap(~name, scales = "free_x") + 
  ylab("Diversidad") + xlab("")

mlong %>% ggplot(aes(x=value, y=riq)) +
  geom_point() + geom_smooth() + 
  facet_wrap(~name, scales = "free_x") + 
  ylab("Riqueza") + xlab("")
```

## Correlaciones 
```{r}
co <- correlation((m %>% dplyr::select(-code, -year, -div, -riq, -yearF)))

co %>% summary() %>% 
  plot(size_point = .5, 
       show_values = TRUE,
       show_p = TRUE,
       show_legend = FALSE,
       size_text = 3.5) + 
  theme(axis.text = element_text(size = 8))

```

## Evaluar presencia de arbolado: coniferas y quercíneas 

1. Creamos una variable llamada FR_ARBOL = FR_CONIF + FR_QUERC 

2. Analizar correlación entre variables
  
  - FR_CONIF y FR_QUERC (r = `r cor(m$FR_CONIF, m$FR_QUERC)`)
  - FR_CONIF y DS_ARBOL (r = `r cor(m$FR_CONIF, m$DS_ARBOL)`)
  - FR_QUERC y DS_ARBOL (r = `r cor(m$FR_QUERC, m$DS_ARBOL)`)
  - FR_ARBOL y DS_ARBOL (r = `r cor(m$FR_ARBOL, m$DS_ARBOL)`)
    
3. Evaluar relación entre variables:


```{r}
theme_set(theme_bw())

(m %>% ggplot(aes(x=DS_ARBOL, y=FR_ARBOL)) + geom_point()) + 
(m %>% ggplot(aes(x=DS_ARBOL, y=FR_QUERC)) + geom_point()) +
(m %>% ggplot(aes(x=DS_ARBOL, y=FR_CONIF)) + geom_point())
```

En caso de querer dejar alguna variable de arbolado, dejaríamos la FR_ARBOL, pero esta variable está muy correlacionada con DS_ARBOL ($r > |.7|$), por lo tanto, nos quedamos con **DS_ARBOL** y descartamos **FR_QUERC** y **FR_CONIF**.

## Evaluar variables de gradientes topográficos

- Las variables TP_RSD_P y TP_SU_NO están muy correlacionadas (r = `r cor(m$TP_RSD_P, m$TP_SU_NO)`)

```{r}
(m %>% ggplot(aes(x=TP_RSD_P, y=TP_SU_NO)) + geom_point())
```

- Elegimos a **TP_RSD_P**, por ser una varible de mayor sentido biológico (cantidad de radiación que recibe)


- Analizamos ahora TP_PEND. Esta variable aparece muy correlacionada con HIDRO_ITH (r = `r cor(m$TP_PEND, m$HIDRO_ITH)`) y con TP_RSH_V  (r = `r cor(m$TP_PEND, m$TP_RSH_V)`), aunque valores muy cercanos a <|.7|. Puede ser buena idea descartar TP_PEND. 

## Evaluar elevación 

- La elevación presenta alta correlación con la t_anual_year (r = `r cor(m$elev, m$t_anual_year)`).
- Asímismo, la elevación presenta una correlación cercana al umbral (|.7|) con DS_ARBOL (r = `r cor(m$elev, m$DS_ARBOL)`) y con HIDRO_ITH (r = `r cor(m$elev, m$HIDRO_ITH)`).

```{r}
theme_set(theme_bw())

(m %>% ggplot(aes(x=elev, y=t_anual_year)) + geom_point()) + 
(m %>% ggplot(aes(x=elev, y=DS_ARBOL)) + geom_point()) +
(m %>% ggplot(aes(x=elev, y=HIDRO_ITH)) + geom_point())
```

- Sin embargo, la elevación a priori es una covariable que nos interesa mantener, por lo que descartamos **t_anual_year**.  

## Evaluar VIF
```{r, echo=FALSE}
#####################################################################
#VIF FUNCTION.
#To use:  corvif(YourDataFile)
corvif <- function(dataz) {
  dataz <- as.data.frame(dataz)
  #correlation part
  #cat("Correlations of the variables\n\n")
  #tmp_cor <- cor(dataz,use="complete.obs")
  #print(tmp_cor)
  
  #vif part
  form    <- formula(paste("fooy ~ ",paste(strsplit(names(dataz)," "),collapse=" + ")))
  dataz   <- data.frame(fooy=1,dataz)
  lm_mod  <- lm(form,dataz)
  
  cat("\n\nVariance inflation factors\n\n")
  print(myvif(lm_mod))
}


#Support function for corvif. Will not be called by the user
myvif <- function(mod) {
  v <- vcov(mod)
  assign <- attributes(model.matrix(mod))$assign
  if (names(coefficients(mod)[1]) == "(Intercept)") {
    v <- v[-1, -1]
    assign <- assign[-1]
  } else warning("No intercept: vifs may not be sensible.")
  terms <- labels(terms(mod))
  n.terms <- length(terms)
  if (n.terms < 2) stop("The model contains fewer than 2 terms")
  if (length(assign) > dim(v)[1] ) {
    diag(tmp_cor)<-0
    if (any(tmp_cor==1.0)){
      return("Sample size is too small, 100% collinearity is present")
    } else {
      return("Sample size is too small")
    }
  }
  R <- cov2cor(v)
  detR <- det(R)
  result <- matrix(0, n.terms, 3)
  rownames(result) <- terms
  colnames(result) <- c("GVIF", "Df", "GVIF^(1/2Df)")
  for (term in 1:n.terms) {
    subs <- which(assign == term)
    result[term, 1] <- det(as.matrix(R[subs, subs])) * det(as.matrix(R[-subs, -subs])) / detR
    result[term, 2] <- length(subs)
  }
  if (all(result[, 2] == 1)) {
    result <- data.frame(GVIF=result[, 1])
  } else {
    result[, 3] <- result[, 1]^(1/(2 * result[, 2]))
  }
  invisible(result)
}
#END VIF FUNCTIONS
```

```{r}
# Selection via VIF
myvars <- m %>% dplyr::select(-code, -year, -yearF, -div, -riq, 
                              -FR_QUERC, -FR_CONIF, -TP_SU_NO, 
                              -t_anual_year) %>% names()
corvif(m[,myvars])
```

Efectivamente vemos altos valores de VIF para **TP_PEND** (la descartamos)

```{r}
myvars <- m %>% dplyr::select(-code, -year, -yearF, -div, -riq, 
                              -FR_QUERC, -FR_CONIF, -TP_SU_NO, 
                              -t_anual_year, -TP_PEND) %>% names()
corvif(m[,myvars])
```

La siguente candidata a eliminar es DS_ARBOL, aunque dependerá del umbral que seleccionemos. Algunos autores hablan de VIF < 3, otros VIF < 5 y otros de VIF < 10. No obstante, antes vemos la posible relación con FR_ARBOL (r = `r cor(m$FR_ARBOL, m$DS_ARBOL)`), que es una variable derivada (combinada de FR_CONIF y FR_QUERC). Proponemos descartar FR_ARBOL. 

```{r}
myvars <- m %>% dplyr::select(-code, -year, -yearF, -div, -riq, 
                              -FR_QUERC, -FR_CONIF, -TP_SU_NO, 
                              -t_anual_year, -TP_PEND, -FR_ARBOL) %>% names()
corvif(m[,myvars])
```

Como observamos ahora, no hay posibles problemas de colinealidad entre las candidatas predictoras. 

> Por tanto tenemos seleccionadas las siguientes variables: 

```{r}
m %>% dplyr::select(-code, -year, -yearF, -div, -riq, 
                    -FR_QUERC, -FR_CONIF, -TP_SU_NO, 
                    -t_anual_year, -TP_PEND, -FR_ARBOL, -p_anu_year, -p_ver_year) %>% names()
```

```{r}
nobs_var <- nrow(m)/ncol(m %>% dplyr::select(-code, -year, -yearF, -div, -riq, 
                                             -FR_QUERC, -FR_CONIF, -TP_SU_NO, 
                                             -t_anual_year, -TP_PEND, -FR_ARBOL,-p_anu_year, -p_ver_year))
```

Algunos hablan de tener entre 15 - 25 veces el numero de observaciones por cada covariable. Actualmente tenemos   
`r nobs_var`

# Modelización Riqueza

```{r}
# Define formula 
friq <- as.formula(
  paste("riq", 
      paste(
        names(
          m %>% 
            dplyr::select(-code, -year, -yearF, -div, -riq, -FR_QUERC, -FR_CONIF, 
                          -TP_SU_NO, -t_anual_year, -p_anu_year, -p_ver_year,
                          -TP_PEND, -FR_ARBOL)),
        collapse = "+"), 
      sep = "~")
)

```

Partimos de las siguientes variables potenciales para hacer la seleccion de modelos:

```{r, echo=TRUE}
friq
```

## Aproximación modelo GLM Gaussian

```{r, echo = TRUE}
# automatic model selection 
set.seed(1234)
# fam <- "poisson"
fam <- "gaussian"

select_friq <- glmulti(friq, data = m,
              level= 1, 
              chunk = 1, chunks = 4, 
              method = "ga", crit = "bic", 
              family = fam, 
              marginality = TRUE,
              confsetsize = 5, 
              plotty = FALSE, report = FALSE)

# Summary best models 
summary_friq <- summary(select_friq@objects[[1]]) 


# Select best 5 models 
# top5_models <- weightable(select_f)
  
friq1 <- glm(select_friq@formulas[[1]], family = fam, data = m)
friq2 <- glm(select_friq@formulas[[2]], family = fam, data = m)
friq3 <- glm(select_friq@formulas[[3]], family = fam, data = m)
friq4 <- glm(select_friq@formulas[[4]], family = fam, data = m)
friq5 <- glm(select_friq@formulas[[5]], family = fam, data = m)


r2 <- function(mimodelo){round(((mimodelo$null.deviance - mimodelo$deviance) / mimodelo$null.deviance),3)}

top5_table_friq <- as.data.frame(model.sel(friq1, friq2, friq3, friq4, friq5, rank = BIC)) %>% 
    dplyr::select(-family) %>% 
    mutate(model = 
             c(friq1$formula, friq2$formula, friq3$formula, friq4$formula, friq5$formula),
           r2 = c(r2(friq1), r2(friq2), r2(friq3), r2(friq4), r2(friq5))
                  ) %>% 
    relocate(model)

write.csv(as.matrix(top5_table_friq), file=here::here("data/mod_riq_selectionBIC.csv"))
```

- Analizamos si el modelo es válido

```{r}
f1.res <- simulateResiduals(friq1, seed = 123, n=1000, plot=TRUE)
```

- test de dispersion 

```{r}
# Test dispersion
testDispersion(f1.res)
```

- ¿homocedasticidad? 
```{r}
# Heterocedasticidad
testQuantiles(f1.res)
```


- Parece que hay algun problema de heterocedasticidad
- Aplicamos transformación de los datos 


## Aproximación modelo GLM Gaussian con variables transformadas 

Transformamos las variables del siguiente modo: 

- riq_sqrt como $\sqrt{riq}$ 
- FR_MATDELog = log(FRMATDE + 2)
- DS_ARBOLLog = log(DS_ARBOL + 1)


```{r}
m <- m %>% 
  mutate(FR_MATDELog = log(FR_MATDE + 2),
         DS_ARBOLLog = log(DS_ARBOL + 1),
         riq_sqrt = sqrt(riq))
```

```{r}
# Define formula 
friqt <- as.formula(
  paste("riq_sqrt", 
      paste(
        names(
          m %>% 
            dplyr::select(-code, -year, -yearF, -div, -riq, -riq_sqrt, -FR_QUERC, -FR_CONIF, 
                          -TP_SU_NO, -t_anual_year, -p_anu_year, -p_ver_year, -TP_PEND, -FR_ARBOL, -FR_MATDE, -DS_ARBOL)),
        collapse = "+"), 
      sep = "~")
)
```



```{r}
# automatic model selection 
set.seed(1234)
#fam <- "poisson"
fam <- "gaussian"

select_friqt <- glmulti(friqt, data = m,
              level= 1, 
              chunk = 1, chunks = 4, 
              method = "ga", crit = "bic", 
              family = fam, 
              marginality = TRUE,
              confsetsize = 5, 
              plotty = FALSE, report = FALSE)

# Summary best models 
summary_friqt <- summary(select_friqt@objects[[1]]) 

# Select best 5 models 
# top5_models <- weightable(select_f)
  
friqt1 <- glm(select_friqt@formulas[[1]], family = fam, data = m)
friqt2 <- glm(select_friqt@formulas[[2]], family = fam, data = m)
friqt3 <- glm(select_friqt@formulas[[3]], family = fam, data = m)
friqt4 <- glm(select_friqt@formulas[[4]], family = fam, data = m)
friqt5 <- glm(select_friqt@formulas[[5]], family = fam, data = m)


r2 <- function(mimodelo){round(((mimodelo$null.deviance - mimodelo$deviance) / mimodelo$null.deviance),3)}

top5_table_friqt <- as.data.frame(model.sel(friqt1, friqt2, friqt3, friqt4, friqt5, rank = BIC)) %>% 
    dplyr::select(-family) %>% 
    mutate(model = 
             c(friqt1$formula, friqt2$formula, friqt3$formula, friqt4$formula, friqt5$formula),
           r2 = c(r2(friqt1), r2(friqt2), r2(friqt3), r2(friqt4), r2(friqt5))
                  ) %>% 
    relocate(model)


write.csv(as.matrix(top5_table_friqt), file=here::here("data/mod_riq_sqrt_selectionBIC.csv"))
```


```{r}
friqt.res <- simulateResiduals(friqt3, seed = 123, n=1000, plot=TRUE)
```


Parece que no existen outliers y que no existe heterocedasticidad. Por lo tanto, no tengo que transformar las variables.


### Lista de los mejores modelos seleccionados


```{r}
pander(as.matrix(top5_table_friqt))
```


- Como observamos que los delta son inferiores a 3 en los 5 primeros modelos, vamos a analizar la importancia de las variables predictoras

```{r}
importance(model.sel(friqt1, friqt2, friqt3, friqt4, friqt5))
```

# Modelo seleccionado (friqt3) 
"riq_sqrt ~ 1 + TP_RSH_V + HIDRO_ITH + elev + FR_MATDELog + DS_ARBOLLog"

```{r}
modelo_riqueza <- glm(riq_sqrt ~ 1 + TP_RSH_V + HIDRO_ITH + elev + FR_MATDELog + DS_ARBOLLog, family = "gaussian", data = m)

```

## Visualización 

```{r}
library(visreg)
ytitle <- expression(sqrt ("riqueza"))
lab_FR_MATDELog <- expression(log("FR_MATDE + 2"))
lab_DS_ARBOLLog <- expression(log("DS_ARBOL + 1"))

visreg(modelo_riqueza, ylab = ytitle, "TP_RSH_V")
visreg(modelo_riqueza, ylab = ytitle, "HIDRO_ITH", xlab = "HIDRO_ITH")
visreg(modelo_riqueza, ylab = ytitle, "elev")
visreg(modelo_riqueza, ylab = ytitle, "FR_MATDELog", xlab = lab_FR_MATDELog) 
visreg(modelo_riqueza, ylab = ytitle, "DS_ARBOLLog", xlab = lab_DS_ARBOLLog)

```

## Parámetros 

```{r}
library(tab)
ms <- modelo_riqueza
tc <- tab::tabglm(ms, columns = c("beta.se",  "test", "p"), decimals = 4) 
names(tc) <- c("Variable", "Estimate", "Zvalue", "pvalue") 
  
tablita_auxiliar <- data.frame(
    Variable = c("DegreeFreedom", "AIC", "BIC", "DevianceExplained"), 
    Estimate = as.character(c(df.residual(ms), round(AIC(ms),0), round(BIC(ms), 0), 
                              round( ((ms$null.deviance - ms$deviance) / ms$null.deviance),3))),
    Zvalue = "", pvalue = "")
  
tc <- bind_rows(tc, tablita_auxiliar)

write.csv(tc, here::here("data/mod_riq_sqrt_coefficients.csv"))
```


```{r}
knitr::kable(tc)
```

```{r}
set_summ_defaults(digits = 4)
summ(ms, digits = 4)
ee <- summ(ms, digits = 4)
write_csv(as.data.frame(round(ee$coeftable,4)), here::here("data/mod_riq_sqrt_coefficients_SE.csv"))
```

# Modelización Diversidad

```{r}
# Define formula 
fdiv <- as.formula(
  paste("div", 
      paste(
        names(
          m %>% 
            dplyr::select(-code, -year, -yearF, -div, -riq, -FR_QUERC, -FR_CONIF, 
                          -TP_SU_NO, -t_anual_year, -TP_PEND, -FR_ARBOL, 
                          -riq_sqrt, -FR_MATDELog, -DS_ARBOLLog, -p_anu_year, -p_ver_year)),
        collapse = "+"), 
      sep = "~")
)
```

Partimos de las siguientes variables potenciales para hacer la seleccion de modelos:

```{r, echo=TRUE}
fdiv
```

## Aproximación modelo GLM Gaussian

```{r, echo = TRUE}
# automatic model selection 
set.seed(1234)
# fam <- "poisson"
fam <- "gaussian"

select_fdiv <- glmulti(fdiv, data = m,
              level= 1, 
              chunk = 1, chunks = 4, 
              method = "ga", crit = "bic", 
              family = fam, 
              marginality = TRUE,
              confsetsize = 5, 
              plotty = FALSE, report = FALSE)

# Summary best models 
summary_fdiv <- summary(select_fdiv@objects[[1]]) 

# Select best 5 models 
# top5_models <- weightable(select_f)
  
fdiv1 <- glm(select_fdiv@formulas[[1]], family = fam, data = m)
fdiv2 <- glm(select_fdiv@formulas[[2]], family = fam, data = m)
fdiv3 <- glm(select_fdiv@formulas[[3]], family = fam, data = m)
fdiv4 <- glm(select_fdiv@formulas[[4]], family = fam, data = m)
fdiv5 <- glm(select_fdiv@formulas[[5]], family = fam, data = m)


r2 <- function(mimodelo){round(((mimodelo$null.deviance - mimodelo$deviance) / mimodelo$null.deviance),3)}

top5_table_fdiv <- as.data.frame(model.sel(fdiv1, fdiv2, fdiv3, fdiv4, fdiv5, rank = BIC)) %>% 
    dplyr::select(-family) %>% 
    mutate(model = 
             c(fdiv1$formula, fdiv2$formula, fdiv3$formula, fdiv4$formula, fdiv5$formula),
           r2 = c(r2(fdiv1), r2(fdiv2), r2(fdiv3), r2(fdiv4), r2(fdiv5))
                  ) %>% 
    relocate(model)

write.csv(as.matrix(top5_table_fdiv), file=here::here("data/mod_div_selectionBIC.csv"))
```

- Analizamos si el modelo es válido

```{r}
fdiv1.res <- simulateResiduals(fdiv1, seed = 123, n=1000, plot=TRUE)
```

- test de dispersion 

```{r}
# Test dispersion
testDispersion(fdiv1.res)
```

- ¿homocedasticidad? 
```{r}
# Heterocedasticidad
testQuantiles(fdiv1.res)
```

- Parece que hay algun problema de heterocedasticidad
- Aplicamos transformación de los datos 

## Aproximación modelo GLM Gaussian con variables transformadas 

Transformamos las variables del siguiente modo: 

- FR_MATDELog = log(FRMATDE + 2)
- DS_ARBOLLog = log(DS_ARBOL + 1)
- div_sqrt como $\sqrt{div}$ 


```{r}
m <- m %>% 
  mutate(div_sqrt = sqrt(div))
```

```{r}
# Define formula 
fdivt <- as.formula(
  paste("div", 
      paste(
        names(
          m %>% 
            dplyr::select(-code, -year, -yearF, -div, -div_sqrt, -riq, -riq_sqrt, -FR_QUERC, -FR_CONIF, 
                          -TP_SU_NO, -t_anual_year, -p_anu_year, -p_ver_year, -TP_PEND, -FR_ARBOL, -FR_MATDE, -DS_ARBOL)),
        collapse = "+"), 
      sep = "~")
)
```



```{r}
# automatic model selection 
set.seed(1234)
#fam <- "poisson"
fam <- "gaussian"

select_fdivt <- glmulti(fdivt, data = m,
              level= 1, 
              chunk = 1, chunks = 4, 
              method = "ga", crit = "bic", 
              family = fam, 
              marginality = TRUE,
              confsetsize = 5, 
              plotty = FALSE, report = FALSE)

# Summary best models 
summary_fdivt <- summary(select_fdivt@objects[[1]]) 

# Select best 5 models 
# top5_models <- weightable(select_f)
  
fdivt1 <- glm(select_fdivt@formulas[[1]], family = fam, data = m)
fdivt2 <- glm(select_fdivt@formulas[[2]], family = fam, data = m)
fdivt3 <- glm(select_fdivt@formulas[[3]], family = fam, data = m)
fdivt4 <- glm(select_fdivt@formulas[[4]], family = fam, data = m)
fdivt5 <- glm(select_fdivt@formulas[[5]], family = fam, data = m)


r2 <- function(mimodelo){round(((mimodelo$null.deviance - mimodelo$deviance) / mimodelo$null.deviance),3)}

top5_table_fdivt <- as.data.frame(model.sel(fdivt1, fdivt2, fdivt3, fdivt4, fdivt5, rank = BIC)) %>% 
    dplyr::select(-family) %>% 
    mutate(model = 
             c(fdivt1$formula, fdivt2$formula, fdivt3$formula, fdivt4$formula, fdivt5$formula),
           r2 = c(r2(fdivt1), r2(fdivt2), r2(fdivt3), r2(fdivt4), r2(fdivt5))
                  ) %>% 
    relocate(model)


write.csv(as.matrix(top5_table_fdivt), file=here::here("data/mod_div_sqrt_selectionBIC.csv"))
```


```{r}
fdivt2.res <- simulateResiduals(fdivt2, seed = 123, n=1000, plot=TRUE)
```



# Modelo seleccionado 
```{r}
formula(fdivt2)
```

"div ~ 1 + TP_RSH_V + HIDRO_ITH + elev + FR_MATDELog + DS_ARBOLLog"

```{r}
modelo_diversidad <- glm(div ~ 1 + TP_RSH_V + HIDRO_ITH + elev + FR_MATDELog + DS_ARBOLLog, 
          family = "gaussian", data = m)

modelo_diversidad.res <- simulateResiduals(modelo_diversidad, seed = 123, n=1000, plot=TRUE)
```

## Visualización 

```{r}
library(visreg)
ytitle <- "Diversidad"
lab_FR_MATDELog <- expression(log("FR_MATDE + 2"))
lab_DS_ARBOLLog <- expression(log("DS_ARBOL + 1"))

visreg(modelo_diversidad, ylab = ytitle, "TP_RSH_V")
visreg(modelo_diversidad, ylab = ytitle, "HIDRO_ITH", xlab = "HIDRO_ITH")
visreg(modelo_diversidad, ylab = ytitle, "elev")
visreg(modelo_diversidad, ylab = ytitle, "FR_MATDELog", xlab = lab_FR_MATDELog) 
visreg(modelo_diversidad, ylab = ytitle, "DS_ARBOLLog", xlab = lab_DS_ARBOLLog)
```

## Parámetros 

```{r}
library(tab)
ms <- modelo_diversidad
tc <- tab::tabglm(ms, columns = c("beta.se",  "test", "p"), decimals = 4) 
names(tc) <- c("Variable", "Estimate", "Zvalue", "pvalue") 
  
tablita_auxiliar <- data.frame(
    Variable = c("DegreeFreedom", "AIC", "BIC", "DevianceExplained"), 
    Estimate = as.character(c(df.residual(ms), round(AIC(ms),0), round(BIC(ms), 0), 
                              round( ((ms$null.deviance - ms$deviance) / ms$null.deviance),3))),
    Zvalue = "", pvalue = "")
  
tc <- bind_rows(tc, tablita_auxiliar)

write.csv(tc, here::here("data/mod_div_coefficients.csv"))
```


```{r}
knitr::kable(tc)
```

```{r, echo=TRUE}
set_summ_defaults(digits = 4)
summ(ms, digits = 4)
ee <- summ(ms, digits = 4)
write_csv(as.data.frame(round(ee$coeftable,4)), here::here("data/mod_div_coefficients_SE.csv"))
```



