---
title: "Modela Densidad"
date: "`r Sys.Date()`"
author: 
  - Jose M. Barea-Azcón
  - Antonio J. Pérez-Luque
output:
  rmdformats::robobook:
    highlight: kate
editor_options: 
  chunk_output_type: console
---

```{r setup, include=FALSE}
library(knitr)
library(rmdformats)

## Global options
options(max.print="75")
opts_chunk$set(echo=FALSE,
	             cache=TRUE,
               prompt=FALSE,
               tidy=TRUE,
               comment=NA,
               message=FALSE,
               warning=FALSE)
opts_knit$set(width=75)
```


```{r pkg}
library(tidyverse)
library(readxl)
library(xlsx)
library(here)
library(lubridate)
library(ggplot2)
library(ggpubr)
library(DT)
library(vegan)
library(ggrepel)
library(MuMIn)
library(glmulti)
library(DHARMa)
library(patchwork)
library(correlation)
library(see)
library(ggraph)
library(metafor)
library(lme4)
library(pander)
library(jtools)
```

```{r}
df <- read_csv(here::here("data/df_candidatas.csv"))

densidad_year <- read_csv(here::here("data/densidad_by_year.csv"))

dfs <- df %>% select(-c(den_mean:div_se))

d <- inner_join(densidad_year, dfs, by = "code") %>%
  select(-nombre, -transecto, -ntotal, -total_long) %>% 
  relocate(code)

climate_year <- read_csv(here::here("data/climate_year.csv")) %>% 
  dplyr::select(code, year, p_anu_year, p_ver_year, t_anual_year = t_anual) 
# - ojo según nuesta selección previa tenemos: 
# - Pp_anual, t_anual, Pp_verano --> estas variables voy a coger una por año 

```

- Solamente seleccionamos años 2014, 2015, 2016, 2017, 2019

```{r}
yselected <- c(2014, 2015, 2016, 2017, 2019)

m <- d %>% inner_join(climate_year) %>% 
  dplyr::select(-Pp_anu, -t_anual, -Pp_ver) %>% 
  rowwise() %>% 
  mutate(FR_ARBOL = sum(FR_CONIF, FR_QUERC), 
         yearF = as.factor(year)) %>% 
    filter(year %in% yselected)
```

# Explora y selecciona variables 
```{r}
theme_set(theme_bw())

mlong <- m %>% pivot_longer(TP_PEND:t_anual_year)

mlong %>% ggplot(aes(x=value, y=den)) +
  geom_point() + geom_smooth() + 
  facet_wrap(~name, scales = "free_x")

```

## Correlaciones 
```{r}
co <- correlation((m %>% dplyr::select(-code, -year, -den, -yearF)))

co %>% summary() %>% 
  plot(size_point = .5, 
       show_values = TRUE,
       show_p = TRUE,
       show_legend = FALSE,
       size_text = 3.5) + 
  theme(axis.text = element_text(size = 8))

```

## Evaluar presencia de arbolado: coniferas y quercíneas 

1. Creamos una variable llamada FR_ARBOL = FR_CONIF + FR_QUERC 

2. Analizar correlación entre variables
  
  - FR_CONIF y FR_QUERC (r = `r cor(m$FR_CONIF, m$FR_QUERC)`)
  - FR_CONIF y DS_ARBOL (r = `r cor(m$FR_CONIF, m$DS_ARBOL)`)
  - FR_QUERC y DS_ARBOL (r = `r cor(m$FR_QUERC, m$DS_ARBOL)`)
  - FR_ARBOL y DS_ARBOL (r = `r cor(m$FR_ARBOL, m$DS_ARBOL)`)
    
3. Evalar relación entre variables:


```{r}
theme_set(theme_bw())

(m %>% ggplot(aes(x=DS_ARBOL, y=FR_ARBOL)) + geom_point()) + 
(m %>% ggplot(aes(x=DS_ARBOL, y=FR_QUERC)) + geom_point()) +
(m %>% ggplot(aes(x=DS_ARBOL, y=FR_CONIF)) + geom_point())
```

En caso de querer dejar alguna variable de arbolado, dejaríamos la FR_ARBOL, pero esta variable está muy correlacionada con DS_ARBOL ($r > |.7|$), por lo tanto, nos quedamos con **DS_ARBOL** y descartamos **FR_QUERC** y **FR_CONIF**.

## Evaluar variables de gradientes topográficos

- Las variables TP_RSD_P y TP_SU_NO están muy correlacionadas (r = `r cor(m$TP_RSD_P, m$TP_SU_NO)`)

```{r}
(m %>% ggplot(aes(x=TP_RSD_P, y=TP_SU_NO)) + geom_point())
```

- Elegimos a **TP_RSD_P**, por ser una varible de mayor sentido biológico (cantidad de radiación que recibe)


- Analizamos ahora TP_PEND. Esta variable aparece muy correlacionada con HIDRO_ITH (r = `r cor(m$TP_PEND, m$HIDRO_ITH)`) y con TP_RSH_V  (r = `r cor(m$TP_PEND, m$TP_RSH_V)`), aunque valores muy cercanos a <|.7|. Puede ser buena idea descartar TP_PEND. 

## Evaluar elevación 

- La elevación presenta alta correlación con la t_anual_year (r = `r cor(m$elev, m$t_anual_year)`).
- Asímismo, la elevación presenta una correlación cercana al umbral (|.7|) con DS_ARBOL (r = `r cor(m$elev, m$DS_ARBOL)`) y con HIDRO_ITH (r = `r cor(m$elev, m$HIDRO_ITH)`).

```{r}
theme_set(theme_bw())

(m %>% ggplot(aes(x=elev, y=t_anual_year)) + geom_point()) + 
(m %>% ggplot(aes(x=elev, y=DS_ARBOL)) + geom_point()) +
(m %>% ggplot(aes(x=elev, y=HIDRO_ITH)) + geom_point())
```

- Descartamos **elev**.  

## Evaluar VIF
```{r, echo=FALSE}
#####################################################################
#VIF FUNCTION.
#To use:  corvif(YourDataFile)
corvif <- function(dataz) {
  dataz <- as.data.frame(dataz)
  #correlation part
  #cat("Correlations of the variables\n\n")
  #tmp_cor <- cor(dataz,use="complete.obs")
  #print(tmp_cor)
  
  #vif part
  form    <- formula(paste("fooy ~ ",paste(strsplit(names(dataz)," "),collapse=" + ")))
  dataz   <- data.frame(fooy=1,dataz)
  lm_mod  <- lm(form,dataz)
  
  cat("\n\nVariance inflation factors\n\n")
  print(myvif(lm_mod))
}


#Support function for corvif. Will not be called by the user
myvif <- function(mod) {
  v <- vcov(mod)
  assign <- attributes(model.matrix(mod))$assign
  if (names(coefficients(mod)[1]) == "(Intercept)") {
    v <- v[-1, -1]
    assign <- assign[-1]
  } else warning("No intercept: vifs may not be sensible.")
  terms <- labels(terms(mod))
  n.terms <- length(terms)
  if (n.terms < 2) stop("The model contains fewer than 2 terms")
  if (length(assign) > dim(v)[1] ) {
    diag(tmp_cor)<-0
    if (any(tmp_cor==1.0)){
      return("Sample size is too small, 100% collinearity is present")
    } else {
      return("Sample size is too small")
    }
  }
  R <- cov2cor(v)
  detR <- det(R)
  result <- matrix(0, n.terms, 3)
  rownames(result) <- terms
  colnames(result) <- c("GVIF", "Df", "GVIF^(1/2Df)")
  for (term in 1:n.terms) {
    subs <- which(assign == term)
    result[term, 1] <- det(as.matrix(R[subs, subs])) * det(as.matrix(R[-subs, -subs])) / detR
    result[term, 2] <- length(subs)
  }
  if (all(result[, 2] == 1)) {
    result <- data.frame(GVIF=result[, 1])
  } else {
    result[, 3] <- result[, 1]^(1/(2 * result[, 2]))
  }
  invisible(result)
}
#END VIF FUNCTIONS
```

```{r}
# Selection via VIF


myvars <- m %>% dplyr::select(-code, -year, -yearF, -den, -FR_QUERC, -FR_CONIF, -TP_SU_NO, -elev) %>% names()
corvif(m[,myvars])
```

Efectivamente vemos altos valores de VIF para **TP_PEND** (la descartamos)

```{r}
myvars <- m %>% dplyr::select(-code, -year, -yearF, -den, -FR_QUERC, -FR_CONIF, -TP_SU_NO, -elev, -TP_PEND) %>% names()
corvif(m[,myvars])
```

La siguente candidata a eliminar es DS_ARBOL, aunque dependerá del umbral que seleccionemos. Algunos autores hablan de VIF < 3, otros VIF < 5 y otros de VIF < 10. No obstante, antes vemos la posible relación con FR_ARBOL (r = `r cor(m$FR_ARBOL, m$DS_ARBOL)`), que es una variable derivada (combinada de FR_CONIF y FR_QUERC). Proponemos descartar FR_ARBOL. 

```{r}
myvars <- m %>% dplyr::select(-code, -year, -yearF, -den, -FR_QUERC, -FR_CONIF, -TP_SU_NO, -elev, -TP_PEND, -FR_ARBOL) %>% names()
corvif(m[,myvars])
```

Como observamos ahora, no hay posibles problemas de colinealidad entre las candidatas predictoras. 

> Por tanto tenemos seleccionadas las siguientes variables: 

```{r}
m %>% dplyr::select(-code, -year, -yearF, -den, -FR_QUERC, -FR_CONIF, -TP_SU_NO, -elev, -TP_PEND, -FR_ARBOL, -p_anu_year, -p_ver_year) %>% names()
```

```{r}
nobs_var <- nrow(m)/ncol(m %>% dplyr::select(-code, -year, -yearF, -den, -FR_QUERC, -FR_CONIF, -TP_SU_NO, -elev, -TP_PEND, -FR_ARBOL, -p_anu_year, -p_ver_year))
```

Algunos hablan de tener entre 15 - 25 veces el numero de observaciones por cada covariable. Actualmente tenemos   
`r nobs_var`

# Modelización 

```{r}
# Define formula 
fden <- as.formula(
  paste("den", 
      paste(
        names(
          m %>% 
            dplyr::select(-code, -year, -yearF, -den, -FR_QUERC, -FR_CONIF, -TP_SU_NO, -elev, -TP_PEND, -FR_ARBOL, -p_anu_year, -p_ver_year)),
        collapse = "+"), 
      sep = "~")
)
```

Partimos de las siguientes variables potenciales para hacer la seleccion de modelos:

```{r, echo=TRUE}
fden
```

## Aproximación modelo GLM Gaussian

```{r, echo = TRUE}
# automatic model selection 
set.seed(1234)
# fam <- "poisson"
fam <- "gaussian"

select_fden <- glmulti(fden, data = m,
              level= 1, 
              chunk = 1, chunks = 4, 
              method = "ga", crit = "bic", 
              family = fam, 
              marginality = TRUE,
              confsetsize = 5, 
              plotty = FALSE, report = FALSE)

# Summary best models 
summary_fden <- summary(select_fden@objects[[1]]) 

# Select best 5 models 
# top5_models <- weightable(select_f)
  
fden1 <- glm(select_fden@formulas[[1]], family = fam, data = m)
fden2 <- glm(select_fden@formulas[[2]], family = fam, data = m)
fden3 <- glm(select_fden@formulas[[3]], family = fam, data = m)
fden4 <- glm(select_fden@formulas[[4]], family = fam, data = m)
fden5 <- glm(select_fden@formulas[[5]], family = fam, data = m)


top5_table_fden <- as.data.frame(model.sel(fden1, fden2, fden3, fden4, fden5, rank = BIC)) %>% 
    dplyr::select(-family) %>% 
    mutate(model = 
             c(fden1$formula, fden2$formula, fden3$formula, fden4$formula, fden5$formula)) %>% 
    relocate(model)

write.csv(as.matrix(top5_table_fden), file=here::here("data/mod_den_selectionBIC.csv"))
```

- Analizamos si el modelo es válido

```{r}
fden1.res <- simulateResiduals(fden1, seed = 123, n=1000, plot=TRUE)
```

Parece que existen outliers y que existe heterocedasticidad. 

## Aproximación modelo GLM Gaussian con variables transformadas 

Transformamos las variables del siguiente modo: 

- den_sqrt como $\sqrt{den}$ 
- FR_MATDELog = log(FRMATDE + 2)
- DS_ARBOLLog = log(DS_ARBOL + 1)

```{r}
m <- m %>% 
  mutate(FR_MATDELog = log(FR_MATDE + 2),
         DS_ARBOLLog = log(DS_ARBOL + 1),
         den_sqrt = sqrt(den))
```

```{r}
(m %>% ggplot(aes(x=FR_MATDE)) + geom_histogram()) + 
(m %>% ggplot(aes(x=FR_MATDELog)) + geom_histogram()) + 
(m %>% ggplot(aes(x=DS_ARBOL)) + geom_histogram())+
(m %>% ggplot(aes(x=DS_ARBOLLog)) + geom_histogram())
```


```{r}
fdent <- as.formula(
  paste("den_sqrt", 
      paste(
        names(
          m %>% 
            dplyr::select(-code, -year, -yearF, -den, -den_sqrt, -FR_QUERC, -FR_CONIF, -TP_SU_NO, -elev, -TP_PEND, -FR_ARBOL, -FR_MATDE, -DS_ARBOL, -p_anu_year, -p_ver_year)),
        collapse = "+"), 
      sep = "~")
)
```


```{r}
# automatic model selection 
set.seed(1234)
# fam <- "poisson"
fam <- "gaussian"

select_fdent <- glmulti(fdent, data = m,
              level= 1, 
              chunk = 1, chunks = 4, 
              method = "ga", crit = "bic", 
              family = fam, 
              marginality = TRUE,
              confsetsize = 5, 
              plotty = FALSE, report = FALSE)

# Summary best models 
summary_fdent <- summary(select_fdent@objects[[1]]) 

# Select best 5 models 
# top5_models <- weightable(select_f)
  
fdent1 <- glm(select_fdent@formulas[[1]], family = fam, data = m)
fdent2 <- glm(select_fdent@formulas[[2]], family = fam, data = m)
fdent3 <- glm(select_fdent@formulas[[3]], family = fam, data = m)
fdent4 <- glm(select_fdent@formulas[[4]], family = fam, data = m)
fdent5 <- glm(select_fdent@formulas[[5]], family = fam, data = m)

r2 <- function(mimodelo){round(((mimodelo$null.deviance - mimodelo$deviance) / mimodelo$null.deviance),3)}

top5_table_fdent <- as.data.frame(model.sel(fdent1, fdent2, fdent3, fdent4, fdent5, rank = BIC)) %>% 
    dplyr::select(-family) %>% 
    mutate(model = 
             c(fdent1$formula, fdent2$formula, fdent3$formula, fdent4$formula, fdent5$formula),
           r2 = c(r2(fdent1), r2(fdent2), r2(fdent3), r2(fdent4), r2(fdent5))
                  ) %>% 
    relocate(model)

write.csv(as.matrix(top5_table_fdent), file=here::here("data/mod_den_sqrt_selectionBIC.csv"))
```

- Lista de los mejores modelos seleccionados
```{r}
pander(as.matrix(top5_table))
```

- Analizamos si el modelo es válido
```{r}
fdent1.res <- simulateResiduals(fdent1, seed = 123, n=1000, plot=TRUE)
```

No parece haber problemas: 

- test de dispersion 

```{r}
# Test dispersion
testDispersion(fdent1.res)
```

- ¿homocedasticidad? 
```{r}
# Heterocedasticidad
testQuantiles(fdent1.res)
```

# Modelo seleccionado 
"den_sqrt ~ 1 + HIDRO_ITH + FR_MATDELog + DS_ARBOLLog"

```{r}
modelo_densidad <- glm(den_sqrt ~ 1 + FR_MATDELog + HIDRO_ITH + DS_ARBOLLog, family = "gaussian", data = m)
f1t.res <- simulateResiduals(modelo_densidad, seed = 123, n=1000, plot=TRUE)
```

## Visualización 

```{r}
library(visreg)
ytitle <- expression(sqrt ("densidad"))
lab_FR_MATDELog <- expression(log("FR_MATDE + 2"))
lab_DS_ARBOLLog <- expression(log("DS_ARBOL + 1"))

visreg(modelo_densidad, ylab = ytitle, "FR_MATDELog", xlab = lab_FR_MATDELog) 
visreg(modelo_densidad, ylab = ytitle, "DS_ARBOLLog", xlab = lab_DS_ARBOLLog)
visreg(modelo_densidad, ylab = ytitle, "HIDRO_ITH", xlab = "HIDRO_ITH")
```

## Parámetros 

```{r}
library(tab)
ms <- modelo_densidad
tc <- tab::tabglm(ms, columns = c("beta.se",  "test", "p"), decimals = 4) 
names(tc) <- c("Variable", "Estimate", "Zvalue", "pvalue") 
  
tablita_auxiliar <- data.frame(
    Variable = c("DegreeFreedom", "AIC", "BIC", "DevianceExplained"), 
    Estimate = as.character(c(df.residual(ms), round(AIC(ms),0), round(BIC(ms), 0), 
                              round( ((ms$null.deviance - ms$deviance) / ms$null.deviance),3))),
    Zvalue = "", pvalue = "")
  
tc <- bind_rows(tc, tablita_auxiliar)

write.csv(tc, here::here("data/mod_den_sqrt_coefficients.csv"))
```


```{r}
knitr::kable(tc)
```


```{r}
set_summ_defaults(digits = 4)
summ(ms, digits = 4)
ee <- summ(ms, digits = 4)
write_csv(as.data.frame(round(ee$coeftable,4)), here::here("data/mod_den_sqrt_coefficients_SE.csv"))
```




```{r, eval = FALSE}

# VAS por aquí 
# Nueva selección de modelos 

f1t_inter <- glm(den_sr ~ 1 + FR_MATDELog * HIDRO_ITH * DS_ARBOLLog,
                 family = "gaussian", data = m)

s <- glmulti(den_sr ~ 1 + FR_MATDELog * HIDRO_ITH * DS_ARBOLLog, 
                            data = m,
              level= 2, chunk = 1, chunks = 4, 
              method = "ga", crit = "bic", 
              family = fam, 
              marginality = TRUE,
              confsetsize = 5, plotty = FALSE, report = FALSE)

f1s <- glm(s@formulas[[1]], family = fam, data = m)
f2s <- glm(s@formulas[[2]], family = fam, data = m)
f3s <- glm(s@formulas[[3]], family = fam, data = m)
f4s <- glm(s@formulas[[4]], family = fam, data = m)
f5s <- glm(s@formulas[[5]], family = fam, data = m)


top5_table_s <- as.data.frame(model.sel(f1s, f2s, f3s, f4s, f5s, rank = BIC)) %>% 
    dplyr::select(-family) %>% 
    mutate(model = 
             c(f1s$formula, f2s$formula, f3s$formula, f4s$formula, f5s$formula)) %>% 
    relocate(model)

write.csv(as.matrix(top5_table_s), file=here::here("data/mod_den_selectionBIC_inter.csv"))


summary(f1s)
visreg(f1s, ylab = ytitle, "FR_MATDELog", xlab = lab_FR_MATDELog)
visreg(f1s, ylab = ytitle, "DS_ARBOLLog", xlab = lab_DS_ARBOLLog)
visreg(f1s, ylab = ytitle, "HIDRO_ITH", xlab = "HIDRO_ITH")

visreg(f1s, ylab = ytitle, "FR_MATDELog",by = "HIDRO_ITH", layout =c(3,1)) 
visreg(f1s, ylab = ytitle, "FR_MATDELog",by = "DS_ARBOLLog", layout =c(3,1))
visreg(f1s, ylab = ytitle, "HIDRO_ITH",by = "DS_ARBOLLog", layout =c(3,1))


ms <- f1s
tc <- tab::tabglm(ms, columns = c("beta.se",  "test", "p")) 
names(tc) <- c("Variable", "Estimate", "Zvalue", "pvalue") 
  
tablita_auxiliar <- data.frame(
    Variable = c("DegreeFreedom", "AIC", "BIC", "DevianceExplained"), 
    Estimate = as.character(c(df.residual(ms), round(AIC(ms),0), round(BIC(ms), 0), 
                              round( ((ms$null.deviance - ms$deviance) / ms$null.deviance),3))),
    Zvalue = "", pvalue = "")
  
tc <- bind_rows(tc, tablita_auxiliar)

write.csv(tc, here::here("data/mod_den_interaction.csv"))

overdisp <- function(modelito, data){ 
  residuos <- resid(modelito, type="pearson")
  n <- nrow(data)
  p <- length(coef(modelito)) + 1 
  overdisp<- sum(residuos^2) / (n - p)
  return(overdisp)
} 


# How many variance explained 
(f$null.deviance - f1$deviance)/f1$null.deviance*100

## diagnostics 
diagnosis_m <- simulateResiduals(f1s, seed = 123, n=1000, plot=TRUE)


# para la importancia de las variables
# res <- select_wt
# 
# mmi <- as.data.frame(coef(res))
# mmi <- data.frame(Estimate=mmi$Est, SE=sqrt(mmi$Uncond), Importance=mmi$Importance, row.names=row.names(mmi))
# mmi$z <- mmi$Estimate / mmi$SE
# mmi$p <- 2*pnorm(abs(mmi$z), lower.tail=FALSE)
# names(mmi) <- c("Estimate", "Std. Error", "Importance", "z value", "Pr(>|z|)")
# mmi <- mmi[order(mmi$Importance, decreasing=TRUE), c(1,2,4,3)]
# round(mmi, 4)

 old selection
- FR_CONIF 
- Pp_ver
- TP_RSD_P
- TP_ES_OE
- FR_PASTO
- elevation
- t_anual
- HIDRO_ICT
- TP_PEND
- Pp_anu
- FR_QUERC
- FR_MATDE
- FR_MATDI


 
div <- read_csv(here::here("data/diversidad_avg.csv")) %>% 
    rename(div_mean = mean, div_sd = sd, div_se = se) %>% 
  dplyr::select(-elev, - nombre)

den <- read_csv(here::here("data/densidad_avg.csv")) %>% 
  rename(den_mean = mean, den_sd = sd, den_se = se) %>% 
  dplyr::select(-elev, -nombre)


df_candidato <- df %>% 
  dplyr::select(code, matches(env_sel)) %>% 
  inner_join(den) %>% 
  inner_join(div) 
write_csv(df_candidato, here::here("data/df_candidatas.csv"))




```














