---
title: "Prepara Datos Mariposas"
date: "`r Sys.Date()`"
author: 
  - Jose M. Barea-Azcón
  - Antonio J. Pérez-Luque
output:
  rmdformats::robobook:
    highlight: kate
editor_options: 
  chunk_output_type: console
---

```{r setup, include=FALSE}
library(knitr)
library(rmdformats)

## Global options
options(max.print="75")
opts_chunk$set(echo=FALSE,
	             cache=TRUE,
               prompt=FALSE,
               tidy=TRUE,
               comment=NA,
               message=FALSE,
               warning=FALSE)
opts_knit$set(width=75)
```


```{r pkg}
library(tidyverse)
library(readxl)
library(xlsx)
library(here)
library(lubridate)
library(ggplot2)
library(ggpubr)
library(DT)
library(vegan)
library(ggrepel)
```

# Preparamos datos
- quitamos 2008, 2009, 2010, 2011
- quitamos meses de marzo, abril, sept, octubre

```{r}
d <- read_excel(here::here("rawdata/Datos_Mariposas_2020_11_12.xlsx"), sheet = "Observaciones")

env <- read_excel(here::here("rawdata/Tabla_variables_modelizacion_lepidopteros_ACTUALIZADO_2019.xls"), 1) %>% 
  rename(code = Abreviatura)
elev <- env %>% dplyr::select(transecto = "Transecto", elev = "elevation") %>% 
  filter(!transecto %in% c("SNEVADA", "RÁSTER"))

# visitas sin observaciones 
vaux <- read_excel(here::here("rawdata/Datos_Mariposas_2020_11_12.xlsx"), sheet = "Visitas sin observaciones") 
v <- vaux %>% 
  dplyr::select(id_visita, transecto, nombre, longitud, fecha) %>% 
  filter(fecha >= as.Date("2011-12-31")) %>% 
  mutate(month = lubridate::month(fecha)) %>% 
  mutate(year = lubridate::year(fecha)) %>% 
  filter(!month %in% c(3,4,9,10)) %>% 
  mutate(longitud = as.numeric(longitud))
  
  

df <- d %>% dplyr::select(id_visita, transecto, nombre, longitud, tramo, fecha, id_especie, especie, numero) %>% 
  filter(fecha >= as.Date("2011-12-31")) %>% 
  mutate(month = lubridate::month(fecha)) %>% 
  mutate(year = lubridate::year(fecha)) %>% 
  filter(!month %in% c(3,4,9,10)) %>% 
  mutate(longitud = as.numeric(longitud)) 

# Hemos quitado 2018 para todos los transectos excepto 45, 46, 48 y 49 
dfno2018 <- df %>% 
  filter(!(year == 2018 & !transecto %in% c(45,46,48,49)))


total_ind <- dfno2018 %>% 
  group_by(nombre,transecto, year) %>% 
  summarise(ntotal = sum(numero))
```

```{r}
datatable(total_ind)
```


# Calcular el esfuerzo de muestreo y la densidad 

```{r}
aux <- dfno2018 %>% dplyr::select(nombre, year, id_visita, longitud) %>% unique() %>% ungroup() 
visitas_con_datos <- aux %>% group_by(nombre, year) %>% summarise(total = sum(longitud))  
  
aux_v <- v %>% dplyr::select(nombre, year, id_visita, longitud) %>% unique() %>% ungroup() 
visitas_sin_datos <- aux_v %>% group_by(nombre, year) %>% summarise(total = sum(longitud))  

  
esfuerzo <- bind_rows(visitas_con_datos, visitas_sin_datos) %>% 
  group_by(nombre, year) %>% 
  summarise(total_long = sum(total) / 100)


densidad <- total_ind %>% inner_join(esfuerzo) %>% 
  mutate(den = ntotal / total_long)
```

- Calculamos la densidad promedio por transecto sin considerar 2018 
- quitamos Transecto 11 (Hoya Mora Fen-Marip) 

```{r}
densidad_by_year <- densidad %>% 
  filter(nombre != "Hoya Mora Fen-Marip") %>% 
  mutate(code = recode(nombre, 
                       "Aguas Verdes" = "AV",
                        "Barranco de San Juan"="BSJ",
                       "BMS_ DurcaL"="DU",
                       "BMS_Laguna"="LP",
                       "BMS_Pitres"="PI",
                       "BMS_Turbera"="TP",
                       "Campo Otero"="CO",
                       "Carihuela"="CAR",
                       "Cauchiles"="CAU",
                       "Hoya Mora"="HM",
                       "Hoya Mora Fen-Marip"="HMF",
                       "La Fabriquilla"="FA",
                       "Laguna Seca"="LS",
                       "Las Catifas"="CA",
                       "Las Sabinas"="SA",
                       "Loma papeles bajo"="PB",
                       "Los Praillos"="PR",
                       "Matas verdes"="MV",
                       "Papeles alto"="PA",
                       "Purche"="PU",
                       "Robledal dilar"="DI"))
write_csv(densidad_by_year, here::here("data/densidad_by_year.csv"))



densidad_avg <- densidad %>% 
  # filter(year != 2018) %>% 
  filter(transecto != 11) %>% 
  group_by(nombre) %>% 
  summarise(mean = mean(den), 
            sd = sd(den), 
            se = sd/sqrt(n()))

# add elevation 
densidad_avg <- densidad_avg %>% inner_join(elev, by = c("nombre" = "transecto"))

## Create code
abr <- densidad_avg %>% dplyr::select(nombre)
abr$code <- c(
  "AV", "BSJ", "DU", "LP", "PI", "TP", "CO", "CAR",
  "CAU", "HM", "FA", "LS", "CA", "SA", "PB", "PR", 
  "MV", "PA", "PU", "DI")

densidad_avg <- densidad_avg %>% inner_join(abr)

write_csv(densidad_avg, here::here("data/densidad_avg.csv"))
```

```{r}
DT::datatable(densidad_avg)
```

Variación de la abundancia con la elevación

```{r}
plot_density <- densidad_avg %>% 
  ggplot(aes(x=elev, y = mean, label=code)) + 
  geom_smooth(method = "gam", formula = y ~ s(x, bs = "cs"), colour="gray", alpha=.3) + 
  # geom_smooth(method="loess", span=.5) + 
  geom_errorbar(aes(ymin = mean - se, ymax = mean + se)) + 
    geom_point(size=2, shape=21, fill="white") +
  theme_bw() + 
  theme(
    panel.grid = element_blank() 
  ) + 
  ylab("Density (n ind /100 m muestreados)") + 
  xlab("Elevation") + 
  geom_text_repel() 

plot_density
```


# Calcular el índice de shannon 
- Calculamos la diversidad en cada transecto por año 

```{r}
# ¿Cuantas especies no determinadas? 
nodet <- dfno2018 %>% filter(str_detect(especie, " spp")) 
taxanodeterminados <- unique(nodet$especie)

m <- dfno2018 %>% 
  filter(!(especie %in% taxanodeterminados)) %>% 
  # filter(year != 2018) %>% 
  # filter(!year %in% c(2012, 2013)) %>% 
  mutate(sp = str_replace(especie, " ", ".")) %>% 
  group_by(nombre, sp, year) %>% 
  summarise(n_ind = sum(numero)) %>% 
  filter(nombre != "Hoya Mora Fen-Marip") %>% 
  pivot_wider(names_from = year, 
              values_from=n_ind, names_prefix = "y", values_fill = 0) %>% as.data.frame()

# m_diversidad <- m %>% 
#   filter(nombre != "Hoya Mora Fen-Marip") %>% 
#   pivot_wider(names_from = year, 
#               values_from=n_ind, names_prefix = "y", values_fill = 0) %>% as.data.frame()

years <- c("y2012", "y2013", "y2014","y2015","y2016","y2017","y2018","y2019")

out_h <- data.frame() 
for (y in years){ 
  
  vars <- c("sp", "nombre", y) 

  aux_diversidad <- m %>% 
    dplyr::select(all_of(vars)) %>% 
    pivot_wider(names_from = sp, values_from = y, values_fill = 0) %>% 
    column_to_rownames(var = "nombre")
  
  h <- vegan::diversity(aux_diversidad) %>% as.data.frame()
  names(h) <- "diversidad"
  h$year <- y
  h$nombre <- row.names(h)
  
  out_h <- rbind(out_h, h)
 
}

rownames(out_h) <- NULL
diversidad <- out_h %>% 
  mutate(year = as.numeric(substring(year,2)),
         code = recode(nombre, 
                       "Aguas Verdes" = "AV",
                        "Barranco de San Juan"="BSJ",
                       "BMS_ DurcaL"="DU",
                       "BMS_Laguna"="LP",
                       "BMS_Pitres"="PI",
                       "BMS_Turbera"="TP",
                       "Campo Otero"="CO",
                       "Carihuela"="CAR",
                       "Cauchiles"="CAU",
                       "Hoya Mora"="HM",
                       "Hoya Mora Fen-Marip"="HMF",
                       "La Fabriquilla"="FA",
                       "Laguna Seca"="LS",
                       "Las Catifas"="CA",
                       "Las Sabinas"="SA",
                       "Loma papeles bajo"="PB",
                       "Los Praillos"="PR",
                       "Matas verdes"="MV",
                       "Papeles alto"="PA",
                       "Purche"="PU",
                       "Robledal dilar"="DI"), 
         diversidad = na_if(diversidad, 0))

# Ojo en el cómputo de diversidad aparecen años y transectos con 0. Creo que es un error. Los dejo con NA 

write_csv(diversidad, here::here("data/diversidad_by_year.csv"))


diversidad_avg <- diversidad %>% 
  group_by(nombre) %>% 
  summarise(mean = mean(diversidad), 
            sd = sd(diversidad), 
            se = sd/sqrt(n())) %>% 
  inner_join(elev, by = c("nombre" = "transecto")) %>% 
  inner_join(abr)

write_csv(diversidad_avg, here::here("data/diversidad_avg.csv"))
```



```{r}
# Richness 
# ojo hemos usado solo los taxa determinados 

riq <- dfno2018 %>% 
  filter(!(especie %in% taxanodeterminados)) %>% 
  # filter(year != 2018) %>% 
  # filter(!year %in% c(2012, 2013)) %>% 
  mutate(sp = str_replace(especie, " ", ".")) %>% 
  group_by(nombre, year) %>% 
  summarise(n_ind = unique(sp)) %>% 
  filter(nombre != "Hoya Mora Fen-Marip") %>% 
  mutate(
    code = recode(nombre, 
                    "Aguas Verdes" = "AV",
                    "Barranco de San Juan"="BSJ",
                    "BMS_ DurcaL"="DU",
                    "BMS_Laguna"="LP",
                    "BMS_Pitres"="PI",
                    "BMS_Turbera"="TP",
                    "Campo Otero"="CO",
                    "Carihuela"="CAR",
                    "Cauchiles"="CAU",
                    "Hoya Mora"="HM",
                    "Hoya Mora Fen-Marip"="HMF",
                    "La Fabriquilla"="FA",
                    "Laguna Seca"="LS",
                    "Las Catifas"="CA",
                    "Las Sabinas"="SA",
                    "Loma papeles bajo"="PB",
                    "Los Praillos"="PR",
                    "Matas verdes"="MV",
                    "Papeles alto"="PA",
                    "Purche"="PU",
                    "Robledal dilar"="DI")) %>% 
  group_by(code, year) %>% 
  count() %>% 
  rename(riq = n)

write_csv(riq, here::here("data/riqueza_by_year.csv"))
```

```{r}
DT::datatable(diversidad_avg)
```


## Curvas rarefaccion
```{r}
ra <- dfno2018 %>% 
  filter(!(especie %in% taxanodeterminados)) %>% 
  # filter(year != 2018) %>% 
  # filter(!year %in% c(2012, 2013)) %>% 
  mutate(sp = str_replace(especie, " ", ".")) %>% 
  group_by(nombre, year) %>% 
  summarise(n_ind = unique(sp)) %>% 
  filter(nombre != "Hoya Mora Fen-Marip") %>% 
  mutate(
    code = recode(nombre, 
                    "Aguas Verdes" = "AV",
                    "Barranco de San Juan"="BSJ",
                    "BMS_ DurcaL"="DU",
                    "BMS_Laguna"="LP",
                    "BMS_Pitres"="PI",
                    "BMS_Turbera"="TP",
                    "Campo Otero"="CO",
                    "Carihuela"="CAR",
                    "Cauchiles"="CAU",
                    "Hoya Mora"="HM",
                    "Hoya Mora Fen-Marip"="HMF",
                    "La Fabriquilla"="FA",
                    "Laguna Seca"="LS",
                    "Las Catifas"="CA",
                    "Las Sabinas"="SA",
                    "Loma papeles bajo"="PB",
                    "Los Praillos"="PR",
                    "Matas verdes"="MV",
                    "Papeles alto"="PA",
                    "Purche"="PU",
                    "Robledal dilar"="DI")) 

ra_DI <- ra %>% filter(code == "DI") %>% ungroup() %>% dplyr::select(-nombre, -code) %>% 
  mutate(n = 1) %>% 
  pivot_wider(names_from = n_ind, values_from = n) %>% 
  column_to_rownames("year")
  
ra_DI[is.na(ra_DI)] <- 0

curvas <- data.frame()

for (i in unique(ra$code)){
  aux <- ra %>% 
    filter(code == i) %>% 
    ungroup() %>% 
    dplyr::select(-nombre, -code) %>% 
    mutate(n = 1) %>% 
    pivot_wider(names_from = n_ind, values_from = n, values_fill = 0) %>% 
    column_to_rownames("year")
  
  aux_specaccum <- vegan::specaccum(aux, method = "collector")
  
  aux2 <- aux_specaccum$richness %>% 
    as.data.frame() %>% 
    rename(richness = '.') %>% 
    rownames_to_column(var = "year") %>% 
    mutate(code = i)
    
  curvas <- rbind(curvas, aux2)
}

umbrales <- curvas %>% group_by(code) %>% 
  summarise(umbral_riqueza = max(richness)*.80)

write_csv(umbrales, here::here("data/umbral80.csv"))

curvas_plot <- curvas %>% 
  ggplot(aes(x=year, y=richness, group=code)) + geom_line() +
  # geom_vline(aes(xintercept = "2015", group=code), color = "red") + 
  geom_hline(data=umbrales, aes(yintercept=umbral_riqueza), color = "blue") + 
  facet_wrap(~code, scales= "free_y") +
  #expand_limits(y=0) + 
  theme_minimal() +
  theme(
    axis.text.x = element_text(angle=90)
  ) 
  
ggsave(here::here("figs/curvas_plot.pdf"),
       device = "pdf",
       width = 8, height = 6)
curvas_plot
dev.off()

```


## Variación de la diversidad con la elevación

```{r}
plot_diversity <- diversidad_avg %>% 
  ggplot(aes(x=elev, y = mean, label = code)) + 
  geom_smooth(method = "gam", formula = y ~ s(x, bs = "cs"), colour="gray", alpha=.3) + 
  # geom_smooth() + 
    geom_errorbar(aes(ymin = mean - se, ymax = mean + se)) + 
    geom_point(size=2, shape=21, fill="white") +
  theme_bw() + 
   theme(
    panel.grid = element_blank() 
  ) + 
  ylab("diversidad (H)") + 
  xlab("Elevation") + 
  geom_text_repel() 

plot_diversity
```

```{r}
library("patchwork")

pdd <- plot_density / plot_diversity

ggsave(here::here("figs/density_diversity.pdf"),
       device = "pdf",
       width = 4, height = 6)
pdd
dev.off()
```

# Tabla 

```{r}
nspecies <- m %>% inner_join(abr) %>% 
  dplyr::select(code, sp) %>% 
  group_by(code) %>% count()


# Filter year
yselected <- c(2014, 2015, 2016, 2017, 2019)

my <- dfno2018 %>% 
  filter(!(especie %in% taxanodeterminados)) %>% 
  filter(year %in% yselected) %>%
  mutate(sp = str_replace(especie, " ", ".")) %>% 
  group_by(nombre, sp, year) %>% 
  summarise(n_ind = sum(numero)) %>% 
  filter(nombre != "Hoya Mora Fen-Marip") %>% 
  pivot_wider(names_from = year, 
              values_from=n_ind, names_prefix = "y", values_fill = 0) %>% as.data.frame()

nspecies_yearselect <- my %>% 
  inner_join(abr) %>% 
  dplyr::select(code, sp) %>% 
  group_by(code) %>% count() %>% rename("n_year_selected" = n)

nspecies <- nspecies %>% inner_join(nspecies_yearselect)

write_csv(nspecies, here::here("data/richness.csv"))
  

abundancia <- densidad %>% 
  filter(nombre != "Hoya Mora Fen-Marip") %>% 
  group_by(nombre) %>% 
  summarise(mean = round(mean(ntotal),2),
            sd = sd(ntotal), 
            se = round(sd/sqrt(n()),2), 
            n_ind_total = sum(ntotal)) %>% 
  inner_join(abr) %>% dplyr::select(-nombre)
 

o <- env %>% dplyr::select(Transecto, code, elevation, "Longitud transecto") %>% 
  inner_join(densidad_avg) %>% 
  dplyr::select(-nombre, -elev, - sd) %>% 
  mutate(mean = round(mean, 2), 
         se = round(se,2)) %>% 
  unite("density", mean,se, sep = " ± ") %>% 
  inner_join(diversidad_avg) %>% 
  dplyr::select(-nombre, -elev, - sd) %>% 
  mutate(mean = round(mean, 2), 
         se = round(se,2)) %>% 
  unite("diversity", mean,se, sep = " ± ") %>% 
  inner_join(nspecies) %>% 
  rename(richness = n) %>% 
  inner_join(abundancia) %>% 
  dplyr::select(-sd) %>% 
  unite("abundancia_media", mean,se, sep = " ± ") 

write.csv(o, here::here("data/tabla_descriptivos.csv"))
```



# Relación entre diversidad y densidad 

```{r}

zdiv <- diversidad_avg %>% dplyr::select(nombre, mean_div = mean, se_div = se)
zden <- densidad_avg %>% dplyr::select(nombre, mean_den = mean, se_den = se)

z <- zdiv %>% inner_join(zden) %>% inner_join(abr)

ggscatter(z, x="mean_div", y="mean_den", add = "reg.line", label = "code", repel = TRUE,
            add.params = list(color = "blue", fill = "lightgray"),
   conf.int = TRUE, # Add confidence interval
   cor.coef = TRUE, # Add correlation coefficient. see ?stat_cor
   cor.coeff.args = list(method = "pearson", label.x = 1, label.sep = "\n")
   ) +
  geom_errorbarh(aes(xmin = mean_div - se_div, xmax = mean_div + se_div)) +
  geom_errorbar(aes(ymin = mean_den - se_den, ymax = mean_den + se_den)) 

```



```{r, eval=FALSE, echo=FALSE}

m <- nls(mean_den ~ I(mean_div^power), data = z, start = list(power = 1), trace = T)
m.exp <- nls(mean_den ~ I(a * exp(b * mean_div)), data = z, start = list(a = 5, b = 2), trace = T)


plot(z$mean_div, z$mean_den)
s <- seq(from = 0, to = 3, length = 50)
lines(s, predict(m, list(mean_div = s)), col = "green")
lines(s, predict(m.exp, list(mean_div = s)), col = "red")


```




# NMDS 

```{r, message=FALSE}
mm <- m %>% pivot_longer(y2014:y2019, names_to = "year", values_to = "n") %>% 
  group_by(nombre, sp) %>% 
  summarise(ntotal = sum(n)) %>% ungroup() 

mmm <- mm %>% pivot_wider(names_from = "sp", values_from = "ntotal", values_fill=0) %>% as.data.frame()

m1 <- metaMDS(mmm[,-1], k=2)


```

## Evaluar el NMDS
Utilamos el Sherpard plot, que representan la disimilaridad observada entre todos los datos y la distancia predicha (*ordination distance*). Como observamos existe un buen ajuste.

```{r}
stressplot(m1)
```

Asimismo el *stress*, es una medida de lo bien que refleja la ordinación las distancias observadas entre las muestras. Mayor valor de stress implica peor ajuste. De forma general se asume que stress < 0.05 (excelente); stress < 0.1 (bueno); stress <0.2 ok; stress < 0.3 pobre representación. En nuestro caso tenemos un valor de stress de ``r m1$stress`` 


## Representación del NMDS 
```{r}
plot(m1) 
```


```{r}
pl <- ordiplot(m1, type = "none")
text(pl, "species", col="gray", cex=0.4)
points(pl, "sites", pch=21, col="black", bg="white")

```





